# 关于融资租入固定资产确认递延所得税问题

提问人：guanpeng0326 时间：2023-04-13 18:27:07
请教陈版，根据财政部刚发布的《所得税准则应用案例——单项交易产生的资产和负债相关的递延所得税不适用初始确认豁免的会计处理》，公司融资租赁租入的固定资产列报为使用权资产，会计折旧年限 8 年，租赁期限 2 年，会计折旧年限与税法折旧年限一致。按规定公司确认的租赁负债确认了递延所得税资产。请问这种融资租赁入的固定资产需要确认递延所得税负债吗？目前来看使用权资产税会是无差异的。

回答人：chenyiwei
如果该交易在税法上认可为融资租赁的（税法对融资租赁/经营租赁的判断标准基本与原租赁准则下一致），则税务和会计基本无差异，不存在需确认递延所得税的问题。
只有当税法认定该租赁为经营租赁时，才会触发解释 16 号第一条规定，就租赁负债确认递延所得税资产，就使用权资产确认递延所得税负债。